【裁判字號】    92,聲,224
【裁判日期】    920829
【裁判案由】    返還擔保金
【裁判全文】
臺灣宜蘭地方法院民事裁定  九十二年度聲字第二二四號
    聲  請  人  臺灣中小企業銀行股份有限公司
    法定代理人  甲○○
    代  理  人  丙○○
    相  對  人  乙○○
右聲請人聲請返還擔保金事件，本院裁定如左：
    主      文
本院八十九年度存字第二九０號提存事件，聲請人所提存之中央政府建設公債八十三
年度甲類第一期債票面額新台幣伍拾萬元張（號碼83A01041C、83A01049C、83A010
50C）、面額新台幣壹拾萬元貳張（號碼83A01730B、83A01731B），合計新台幣壹佰
柒拾萬元（以上均附息票十四至二０期）准予返還。
聲請程序費用由相對人負擔。
    理      由
一、按訴訟終結後，供擔保人證明已定二十日以上之期間，催告受擔保利益人行使權
    利而未行使者，法院應依供擔保人之聲請，以裁定命返還其提存物，民事訴訟法
    第一百零四條第一項第二款定有明文。另依同法第一百零六條，前開規定於其他
    依法令供訴訟上之擔保者準用之。又所謂「訴訟終結」，從廣義解釋，包括執行
    程序終結在內（最高法院八十六年度台抗字第五三號裁判可資參照）。
二、本件聲請意旨略以：聲請人前遵本院八十九年度裁全字第三三０號民事裁定，曾
    提供中央政府建設公債八十三年度甲類第一期債票面額新台幣（下同）五十萬元
    三張、面額十萬元二張，合計一百七十萬元為相對人擔保並以八十九年度存字第
    二九０號提存後，而以八十九年度執字第二三四號為假扣押執行在案，嗣因上開
    假扣押裁定經相對人提起抗告後，已經臺灣高等法院以八十九年抗字第二五九０
    號裁定廢棄，故聲請人已於九十二年七月二十四日以存證信函，定二十日以上期
    間催告受擔保利益人即相對人行使權利，惟相對人迄今未主張其權利，為此爰依
    民事訴訟法第一百零二條第一項第二款之規定聲請返還擔保金等語，並提出提存
    書、假扣押裁定、廢棄假扣押裁定、存證信函暨回執各一件為證。經查，聲請人
    所主張之事實，已據其提出上開證據為佐，復經本院調取臺灣宜蘭地方法院八十
    九年度裁全字第三三０號（含台灣高等法院八十九年度抗字第二五九０號卷）、
    八十九年度執全字第二三四號、八十九年度存字第二九０號等卷宗，核閱屬實；
    又本件聲請人所為之假扣押裁定經臺灣高等法院廢棄後，原八十九年度執字第二
    三四號假扣押執行事件，即經本院以假扣押裁定已經廢棄為由，逕行塗銷查封登
    記，而告終結，堪認本件已符合廣義之訴訟終結。是聲請人依民事訴訟法第一百
    零二條第一項第二款聲請返還擔保物，自無不合，應予准許。
三、依民事訴訟法第九十五條、第七十八條裁定如主文。
中      華      民      國    九十二    年      八      月    二十九    日
~B臺灣宜蘭地方法院民事庭
~B法      官   邱景芬
右為正本係照原本作成。
如不服本裁定，須於裁定送達後十日內向本院提出抗告狀(須附繕本)。
中      華      民      國    九十二    年      九      月      三      日
~B法院書記官   吳慧芳


司法院資訊處製作；財團法人民間司法改革基金會備份。
